---
title: "Untitled"
author: "이재서"
date: "2016년 8월 3일"
output: html_document
---
기존에 만들어져있는 함수의 소스코드 확인하기
#```{r}
#install.packages("contrib.url")
#library(contrib.url)
#install.packages("ggplot2")
#library(ggplot2)
#ggplot2::geom_bar
#```

사용자 지정 함수
```{r}
myfunct1 <- function(){
  return(10)
}
myfunct2 <- function(a){
  b <- a^2
  return(b)
}
```

***


사용자 정의 함수 연습 문제
```{r}
func_test1 <- function(x,y){
  z <- x-y
  return(z)
}
func_test1(3,2);func_test1(2,3)

func_test1 <- function(x,y){
  z <- x-y
  if(z<0) return(-z)
  else return(z)
}
func_test1(3,2);func_test1(2,3)
```

***



데이터 정렬
```{r}
library(googleVis)
sort1 <- Fruits$Sales
sort1
sort(sort1)
sort(sort1, decreasing=T)
sort(Fruits$Expenses);sort(Fruits$Year)
```

***



plyr패키지
첫번째 글자는 입력될 데이터유형, 두번째 글자는 출력될 데이터 유형이다.


출력＼입력 | Dataframe  |  List     |  Array
-----------|------------|-----------|----------
Dataframe  | ddply()    |  ldply()  |  adply()
List       | dlply()    |  llply()  |  alply()
Array      | daply()    |  laply()  |  aaply()


```{r}
#install.packages("plyr")
library(plyr)
fruits <- read.csv("fruits_10.csv",header=T)
ddply(fruits,'name',summarise, sum_qty=sum(qty), sum_price=sum(price))
ddply(fruits,'name',transform, sum_qty=sum(qty), sum_price=sum(price))
```
***



ddply 실습문제
```{r,warning=F}
data2 <- read.csv("1-4호선승하차승객수.csv")
ddply(data2,'노선번호',summarise,'최대승차인원'=max(승차),  "최소승차인원"=min(승차))

ddply(data2,'노선번호',summarise, '총 이용객'= sum(승차, 하차))

ddply(data2,'노선번호',summarise, '승차인원'=sum(승차), '수입'=sum(승차)*800)
```

***



stringr 패키지
```{r}
#install.packages("stringr")
library(stringr)
fruits <- c('apple','Apple','banana','pineapple')
str_detect(fruits,'A') #A가 포함된 단어 찾기
str_detect(fruits,'^A') #첫글자가 A인 단어찾기
str_detect(fruits,'e$') #e로 끝나는 단어 찾기
str_detect(fruits,'^[aA]') #a나A로 시작하는 단어 찾기
str_detect(fruits,'[aA]') #a나A가 포함되는 단어 찾기
str_detect(fruits,ignore.case('a')) #a나A가 포함되는 단어 찾기

#특정문자 빈도세기
str_count(fruits,'a')
str_count(fruits,ignore.case('a'))

#문자열 합치기
str_c("apple","banana")
str_c("Fruits : ",fruits)
str_c(fruits,collapse="")
str_c(fruits,collapse="-")

#반복출력하기
str_dup(fruits,3)

#문자열의 길이 출력하기
str_length(fruits)

#특정문자의 위치값 찾기
str_locate(fruits,'a')

#특정문자 치환하기
str_replace(fruits,'p','*')
str_replace_all(fruits,'p','*')

#특정문자를 기준으로 분리하기
fruits <- str_c(fruits,collapse='/')
fruits <- str_split(fruits,"/")

#양쪽/왼쪽/오른쪽의 공백 자르기
str_trim(' apple banana berry ',side='both')#default
str_trim(' apple banana berry ',side='left')
str_trim(' apple banana berry ',side='right')

fruits <- 'apple/orange/banana'
str_sub(fruits, start=1, end=3)
str_sub(fruits,start=-5)
```

***

sqldf패키지
```{r}
#install.packages("sqldf")
library(sqldf)
library(googleVis)
sqldf('select * FROM Fruits')
sqldf( 'SELECT * FROM Fruits WHERE Fruit=\'Apples\' ')
sqldf('SELECT * FROM Fruits limit 3') #3줄만 출력하기
sqldf('SELECT * FROM Fruits ORDER BY Year Desc')
sqldf('SELECT Year, SUM(Sales) FROM Fruits GROUP BY Year')

#Join사용하기
name <- c('Sandra Bullock','Jodie Foster','Meg Ryan','Demi Moore'); studno <- c(100,200,300,400); profno <- c(1000,2000,3000,5000); student <- data.frame(STUDNO=studno,NAME=name,PROFNO=profno)

name <- c('Winona Ryder','Michelle Pfeiffer','Julia Roberts','James Seo'); profno <- c(1000,2000,3000,4000); professor <- data.frame(PROFNO=profno,NAME=name)

sqldf('SELECT s.name Student_name, p.name Prof_Name FROM student s, professor p WHERE s.profno=p.profno')

#InnerJoin
sqldf('SELECT s.name Student_Name, p.name Prof_Name FROM student s JOIN professor p ON s.profno=p.profno')

#OuterJoin
sqldf('SELECT s.name Student_Name, p.name Prof_Name FROM student s LEFT JOIN professor p USING(profno)')

#데이터변경 UPDATE
sqldf(c('UPDATE Fruits SET Profit=50 WHERE Fruit=\'Apples\' AND Year=2008', 'SELECT * FROM Fruits'))

#데이터 삭제하기 - DELETE 사용하기
sqldf(c('DELETE FROM Fruits WHERE Fruit="Apples" AND Year=2008', 'SELECT * FROM Fruits') )
```


사용법|설　명　요　약
------|--------------------------------------------
\\d | Digit, 0,1,2 ... 9
\\D | 숫자가아닌것
\\s | 공백
\\S | 공백이아닌것
\\w | 단어
\\W | 단어가아닌것
\\t | Tab
\\n | New line (엔터문자)
^   | 시작되는글자
$   | 마지막글자
\   |Escape character (탈출문자), e.g. \\ is "\", \+ is "+"
|   |두개이상의조건을동시에지정. e.g. /(e|d)n/ matches "en" and "dn"
•   | 엔터(New line)를제외한모든문자
[ab]  | a 또는b
[^ab] | a 와 b 를제외한모든문자
[0-9] | 모든숫자
[A-Z] | 영어대문자
[a-z] | 영어소문자
[A-z] | 모든영문자(대소문자전부)
i+    | i 가 최소 1회는 나오는 경우
i*    | i 가 최소 0회 이상 나오는 경우
i?    | i가 최소 0회에서 최대 1회만 나오는 경우
i{n}  | i 가 연속적으로 n 회 나오는 경우
i{n1,n2} | i 가 n1 에서 n2 회 나오는 경우
i{n,} | i 가 n 회 이상 나오는 경우
[:alnum:] | 문자와 숫자가 나오는 경우: [:alpha:] and [:digit:]
[:alpha:] | 문자가 나오는 경우: [:lower:] and [:upper:]
[:blank:] | 공백이 있는경우: e.g. space, tab
[:cntrl:] | 제어문자가 있는경우
[:digit:] | Digits: 0 1 2 3 4 5 6 7 8 9
[:graph:] | Graphical characters: [:alnum:] and [:punct:]
[:lower:] | 소문자가 있는경우
[:print:] | 숫자,문자,특수문자,공백모두: [:alnum:], [:punct:] and space
[:punct:] | 특수 문자예: ! " # $ % & ' ( ) * + , - . / : ; < = > ? @ [ \ ] ^ _ ` { | } ~
[:space:] | 공백문자: tab, newline, vertical tab, form feed, carriage return, space
[:upper:] | 대문자가 있는경우
[:xdigit:] | 16진수가 있는경우: 0 1 2 3 4 5 6 7 8 9 A B C D E F a b c d e f

특정패턴만 골라내기
```{r}
char <- c('apple','Apple','APPLE','banana','grape')
grep('pp',char)
grep('pp',char,value=T)
char2 <- c('apple',char)
grep('[[:upper:]]',char2,value=T)
grep(paste(char2,collapse='|'),char,value=T)
```

```{r}
#길이
nchar(char)
nchar('James Seo')

#연결
paste('Seo','Jin','Su')
paste('Seo','Jin','Su',sep=" ")
paste('I','\'m','Hungry') #특수문자 입력시 \사용

#특정부분 오려내기
substr('abc123',3,4)

#특정문자기준으로 분리하기
strsplit('2014/11/22',split='/')

regexpr('-','010-8706-4712') #처음나오는 위치값,길이

```



